臺灣高等法院刑事判決　　　　　　　　　94年度上易字第31號
上　訴　人
即　被　告　癸○○
上列上訴人因竊盜案件，不服臺灣士林地方法院93年度易字第58
9 號，中華民國93年11月12日第一審判決（起訴案號：臺灣士林
地方法院檢察署93年度偵字第6669號），提起上訴，本院判決如
下：
    主  文
原判決撤銷。
癸○○共同連續踰越安全設備竊盜, 累犯，處有期徒刑貳年柒月
，並應於刑之執行前，令入勞動處所強制工作年。
扣案之Ｔ型板手貳支、Ｌ型板手壹支及鑰匙肆支均沒收。
    事  實
一、癸○○前因竊盜及違反槍砲彈藥刀械管制條例案件，分別經
    法院判處2 年及1 年有期徒刑，應執行有期徒刑2 年10月，
    於民國88年5 月11日入監執行，89年12月14日因縮短刑期假
    釋出獄，於90年8 月2 日縮刑期滿執行完畢，猶不知悔改，
    有犯罪習慣，仍基於意圖為自己不法所有之概括犯意，連續
    於：
    (一)93年6 月22日上午8 時許，在臺北縣三重市○○街240 號
      1 樓之停車場內，以自己所有客觀上可供兇器使用之Ｔ型
      板手及Ｌ型板手各1 支，竊取林慧娟所有車號ＨＰ─6801
    　號自用小客車，得手後，供己使用，並拆下車內裝置之先
      鋒牌汽車音響（價值新臺幣【下同】50000 元），連同放
      置車內之ＪＶＣ牌ＤＶ攝影機等物，出售予不詳姓名年籍
      綽號「阿狗」之人，嗣於同年6 月23日下午8 時許，因油
      料耗盡，即棄車於臺北縣五股鄉○○路35巷口（見臺灣板
      橋地方法院檢察署93年度偵字第10378 號偵查卷）。
    (二)93年6 月23日下午8 時許，在臺北縣五股鄉○○路35巷口
      ，見林美珠所有車號ＥＬ─6050號自用小客車（價值5000
      0元），以自己所有客觀上可供兇器使用之Ｔ型板手及Ｌ
      型板手各1支，竊取林美珠所有車號ＥＬ─6050號自用小
      客車，得手後，供己使用。嗣於同日下午10時40分許，癸
      ○○駕駛所竊車號ＥＬ─6050號自用小客車，途經臺北縣
      五股鄉○○路與中興路口時，為警查獲，並當場扣得林美
      珠所有之車號ＥＬ─6050號自用小客車乙輛及癸○○所有
      之Ｔ型板手、Ｌ型板手及鑰匙各1支等物。癸○○又帶同
      警方前往臺北縣五股鄉○○路35巷口，起出其棄置之林慧
      娟所有車號ＨＰ─6801號自小客車1輛扣案（見臺灣板橋
      地方法院檢察署93年度偵字第10378號偵查卷）。
    (三)93年7 月2 日凌晨零時許，在臺北縣林口鄉○○路248 號
      對面，以自己所有之鑰匙2 支，先強行破壞庚○○所有之
      車號ＥＱ─8122號自用小客車車門門鎖入內（毀損部分未
      據告訴），繼而竊取該車，得手後作為代步工具，駛至無
      汽油後，棄置在桃園縣蘆竹鄉○○路與南亞公司前（見臺
      灣士林地方法院檢察署93年度偵字第6669號偵查卷）。
    (四)93年7 月2 日凌晨4 時許，在桃園縣蘆竹鄉○○路與南亞
      公司後門，以自己所有之鑰匙2 支，先強行破壞己○○所
      有之車號八Ｕ─6623號自用小客車車門門鎖入內（毀損部
      分未據告訴），繼而竊取該車，得手後作為代步工具，駛
  　  至無汽油後，即棄置於臺北縣八里鄉○○村○○路8 之2
      號旁空地（見臺灣士林地方法院檢察署93年度偵字第6669
      號偵查卷）。
    (五)93年7 月10日凌晨2 時許，在臺北縣三重市○○○路31號
      旁，以自己所有之鑰匙2 把，先強行破壞丙○○所有之車
      號ＧＺ─9783號自用小客車車門門鎖入內（毀損部分未據
      告訴），繼而竊取該車，得手後作為代步工具，駛至無汽
      油後，即棄置於臺北縣五股鄉○○路5 號前（見臺灣士林
      地方法院檢察署93年度偵字第6669號偵查卷）。
    (六)93年7 月12日上午7 時許，在臺北縣五股鄉○○路106 巷
      內，以自己所有之鑰匙2 把，先強行破壞丁○○所有之車
      號3 Ｂ─7471號自用小客車車門門鎖入內（毀損部分未據
      告訴），繼而竊取該車，得手後作為代步工具，嗣於93年
      7 月14日夜間凌晨零時30分許，在臺北縣八里鄉下罟子9
      之2 號前，欲駕駛所竊得之車號3 Ｂ─7471號自用小客車
      外出時，當場為警查獲，並扣得竊盜工具鑰匙2 把（見臺
      灣士林地方法院檢察署93年度偵字第6669號偵查卷）。
    (七)93年8 月10日凌晨，在臺北縣八里鄉○○街112 號，踰越
      圍牆之安全設備，進入戊○○所經營之文心幼稚園內，竊
      取戊○○所有車號ＤＳ─5796號自小客車1 台、電腦主機
      9 台、相機2 台等財物得手（見臺灣士林地方法院檢察署
      93年度偵字第7963號偵查卷）。
    (八)93年8 月16日凌晨，與孫良忠 (綽號「小毛」，60年6 月
      12日生，檢察官另案偵辦）基於共同竊盜犯意之聯絡，在
      桃園縣平鎮市○○路雙連1 段179 號，見窗戶未鎖，乃踰
      越窗戶之安全設備，進入無人居住之蔡有亮所經營之「百
      翊國際企業有限公司」倉庫內，竊取車號8Ｔ─4323號自
      小貨車、筆記型電腦1台、液晶顯示器1台、電腦主機2台
      、印表機1台等財物得手（見臺灣士林地方法院檢察署93
      年度偵字第7963號偵查卷、臺灣桃園地方法院檢察署93年
      度偵字第15565號偵查卷）。
    (九)93年8 月26日，在臺北縣三重市○○街與集賢路口，竊取
      鄭宏鳴所有車號ＶＧ─1843號自用小客車得手（見臺灣士
      林地方法院檢察署93年度偵字第7963號偵查卷）。
    (十)93年8 月26日晚間，在臺北縣八里鄉○○路「龍形停車場
      」內，竊取辛○○所有車號ＥＱ─6135號自小客車後車廂
      內之電鑽、切割機及石材切斷機各1 支等財物得手（見臺
      灣士林地方法院檢察署93年度偵字第7963號偵查卷）。
    (十一)又癸○○基於意圖為自己不法所有之概括犯意，先於民國
      93年6月26日凌晨1時許，在臺北縣八里鄉○○路226號前
      及臺北縣林口鄉東林村工六號3號前，攜帶自製之萬能鑰
      匙2支及客觀上足供兇器使用之T字型板手1支，以萬能鑰
      匙打開壬○○所有停放於路旁之車號WU-8391號之自用小
      客車車門而竊取。復於同日凌晨3時許，在臺北縣林口鄉
      ○○村○○路3號前，亦攜帶上揭工具，以相同手法竊取
      子○○所有車號BA-8768號自用小客車，並將子○○所有
      車內之音響、電鑽、切割機販售於綽號阿狗之男子，售得
      新台幣5000元，旋於同年月30日凌晨3時40分許，在臺北
      縣八里鄉○○路○段445號前為警查獲並扣得T型板手1支，
      鑰匙2支。
二、案經臺北縣政府警察局蘆洲分局報請臺灣士林地方法院檢察
    署檢察官偵查起訴，及移送併案審理（臺灣士林地方法院檢
　　察署93年度偵字第7963、10801 號、臺灣桃園地方法院檢察
    署93年度偵字第15565 號），暨臺灣板橋地方法院函送併案
    審理（臺灣板橋地方法院檢察署93年度偵字第10378號）。
    理  由
一、前述犯罪事實(一)、(二)部分，業據被告癸○○於警詢時、偵查
    中及審理時供認不諱，核與被害人乙○○（林慧娟之夫）、
    甲○○（林美珠之夫）於警詢時指述失竊情節相符，並有贓
    物認領保管單2 紙附卷可稽，復有Ｔ型板手、Ｌ型板手及鑰
    匙各1支扣案可資佐證；犯罪事實(三)、(四)、(五)、(六)部分，業
    據被告於警詢時、偵查中及審理時供認不諱，核與被害人庚
    ○○、己○○、丙○○、丁○○於警詢時指述失竊情節相符
    ，並有贓物認領保管單共4紙、臺北縣政府警察局車輛失竊
    電腦輸入單共4紙及被告指認棄置地點暨車輛照片共8張附卷
    可稽，復有鑰匙2支扣案可資佐證；犯罪事實(七)、(八)、(九)、
    (十)、(十一)部分，業據被告於偵查中及審理時供認不諱，核與被
    害人戊○○、蔡有亮、鄭宏鳴、辛○○、壬○○、子○○於
    警詢時指述失竊情節相符，並經共犯孫良忠於偵查中證述屬
    實，且有扣案T型板手1支、鑰匙2支及贓物認領保管單共4紙
    在卷可資佐證。本件事證明確，被告犯行堪以認定。
二、被告越進窗戶，使他人窗戶之安全設備，失其防閑之效用，
    又於行竊時，持有行兇之可能，客觀上足對人之生命、身體
    構成威脅之Ｔ型板手及Ｌ型板手，核被告所為，犯罪事實(一)
    、(二)、(十一)部分，係犯刑法第321 條第1 項第3 款之攜帶兇器
    竊盜罪；犯罪事實(三)、(四)、(五)、(六)、(九)、(十)部分部分，係犯
    刑法第320 條第1 項之竊盜罪；犯罪事實(七)部分，係犯刑法
    第321 條第1 項第2 款之踰越牆垣竊盜罪；犯罪事實(八)部分
    ，係犯刑法第321 條第1 項第2 款之踰越安全設備竊盜罪。
    被告與孫良忠間就犯罪事實(八)部分有犯意聯絡及行為分擔，
    皆為共同正犯。被告先後11次竊盜犯行，有普通竊盜，攜帶
    兇器竊盜，踰越牆垣竊盜、共同踰越安全設備竊盜，時間緊
    接，犯罪構成要件相同，顯係出於概括之犯意為之，依刑法
    第56條連續犯之規定，論以情節最重犯罪事實(八)部分之共同
    踰越安全設備竊盜罪，並加重其刑。又被告有事實欄所載之
    犯罪科刑執行情形，有本院被告全國前案紀錄表在卷可稽，
    其受有期徒刑執行完畢後，5年內再犯有期徒刑以上之本罪
    ，為累犯，依刑法第47條之規定遞加重其刑。公訴人起訴書
    雖未敘及併案審理部分即犯罪事實(一)、(二)、(七)、(八)、(九)、(十)
    、(十一)部分，惟該部分與起訴部分之犯罪事實(三)、(四)、(五)、(六)
    部分，有連續犯之裁判上一罪關係，為起訴效力所及，本院
    自得併予審理，附此敘明。
三、原審據以論罪科刑固非無見，惟事實欄(十一)部分犯行，原審未
    及審酌，尚有未洽，被告上訴意旨以量刑過重指摘原判決不
    當，固無足取，但原判決既有上揭可議之處，仍應將之撤銷
    改判。爰審酌被告有竊盜及違反槍砲彈藥刀械管制條例案件
    等前科，素行不良，有本院被告全國前案紀錄表在卷可稽，
    被告假釋出獄後，年輕力壯，不謀求正業，又連續竊盜他人
    汽車及車內物品共11件，顯見毫無悔意，並考量其犯罪手段
    、次數、所生危害，與犯罪後供認犯行之態度等一切情狀，
    量處如主文第2項所示之刑。扣案之Ｔ型板手2支、Ｌ型板手
    1支及鑰匙4支，係被告所有供竊盜所用之物，業據被告供明
    在卷，均依刑法第38條第1項第2款規定宣告沒收。至犯罪事
    實(一)、(二)部分所扣案之鑰匙1支，係被告由車號ＥＬ─6050
    號自用小客車上取得，及犯罪事實(七)、(八)、(九)、(十)部分所扣
    案之鑰匙1支，係被告在文心幼稚園內取得，業據被告於審
    理時供明在卷，因非屬被告所有，故均不予宣告沒收。被告
    前因竊盜及違反槍砲彈藥刀械管制條例案件，分別經法院判
    處2年及1年有期徒刑，應執行有期徒刑2年10月，於88年5月
    11日入監執行，89年12月14日因縮短刑期假釋出獄後，猶不
    知悔悟，又於93年6月至8月之短短3個月內，連續竊盜11次
    ，足見被告好逸惡勞，顯有犯罪之習慣，徒以交付刑之執行
    ，不足以矯正其惡習，變化其氣質，應依竊盜犯贓物犯保安
    處分條例第3條第1項第1款、第4條及第5條第1項前段規定併
    予諭知於刑之執行前令入勞動處所強制工作3年、以資矯正
    。
據上論斷，應依刑事訴訟法第369 條第1 項前段、第364 條、第
299 條第1 項前段，刑法第28條、第56條、第321 條第1 項第2
款、第47條、第38條第1 項第2 款，竊盜犯贓物犯保安處分條例
第3 條第1 項第1 款、第4 條、第5 條第1 項前段，判決如主文
。
本案經檢察官張啟彬到庭執行職務。
中　　華　　民　　國　　94　　年　　3 　　月 　　9  　日
                  刑事第六庭審判長法  官  許國宏
                          　　　　法　官  林銓正
　　                              法  官  洪光燦
以上正本證明與原本無異。
不得上訴。
　                                書記官  陳玉嬋
中　　華　　民　　國　　94　　年　　3 　　月　　14　　日
附錄本判決論罪科刑依據之法條：
中華民國刑法第321條：
犯竊盜罪而有左列情形之一者，處六月以上、五年以下有期徒刑
：
一、於夜間侵入住宅或有人居住之建築物、船艦或隱匿其內而犯
    之者。
二、毀越門扇、牆垣或其他安全設備而犯之者。
三、攜帶兇器而犯之者。
四、結夥三人以上而犯之者。
五、乘火災、水災或其他災害之際而犯之者。
六、在車站或埠頭而犯之者。
中華民國刑法第320條：
 (普通竊盜罪、竊佔罪)
意圖為自己或第三人不法之所有，而竊取他人之動產者，為竊盜
罪，處五年以下有期徒刑、拘役或五百元以下罰金。
意圖為自己或第三人不法之利益，而竊佔他人之不動產者，依前
項之規定處斷。
前二項之未遂犯罰之。
